# 关于债务重组的疑问

提问人：royzhx 时间：2021-10-28 08:05:05
陈老师，您好
有一个疑问关于债务重组的，A公司向B公司采购设备价值 100 万用于工程，合同约定 2019 年 9 月到货，若不到货按每天合同金额的千分之三的作为违约金，但是B公司实际提供设备于 2020 年 10 月，A公司将该设备用于工程并于 2020 年当年该工程完工结算。 2021 年 1 月，A公司因B公司未按期到货双方又签订了协议，决定其还未支付的货款的10%不再支付作为违约金（如果按原合同条款0.3%来算，原合同违约金已远超过补充协议的10%）。
请问陈老师，上述情况算不算债务重组呢？

回答人：chenyiwei
该事项并未改变交易对手方，且补充协议签订于B的设备收入确认、A的项目竣工决算之后，故可视作债务重组。